【裁判字號】    97,易,107
【裁判日期】    970331
【裁判案由】    竊盜
【裁判全文】
臺灣桃園地方法院刑事判決               97年度易字第107號
公  訴  人  臺灣桃園地方法院檢察署檢察官
被      告  乙○○
                      樓
                    （另案在臺灣桃園監獄執行中）
上列被告因竊盜案件，經檢察官提起公訴（96年度偵字第7105號
），本院判決如下︰
    主  文
乙○○攜帶兇器、毀壞門扇竊盜，累犯，處有期徒刑捌月，減為
有期徒刑肆月，如易科罰金，以新臺幣壹仟元折算壹日。扣案剪
刀貳支、螺絲起子壹支，均沒收。
    事  實
一、乙○○前曾因詐欺案件，經本院以94年度壢簡字第976 號簡
    易判決判處有期徒刑3 月確定後，入監執行，嗣於民國95年
    7 月10日執行完畢，竟仍不知悔改。乙○○意圖為自己不法
    所有，於96年2 月19日凌晨某時許，持其所有客觀上足供兇
    器使用，對人之生命、安全構成威脅之剪刀2 支、螺絲起子
    1 支，以前開工具破壞桃園縣中壢市○○路17號之臺灣電力
    股份有限公司中壢變電站（下稱臺電公司）大門後入內，並
    以上開剪刀剪斷電纜線約2 公尺，並將剪斷的電纜線置於大
    塑膠袋內而竊盜既遂後，惟因乙○○進入臺電公司時觸動保
    全系統，致中興保全股份有限公司之保全員葉智均趕來查看
    ，乙○○乃立刻躲到變電箱後方，而不及將上開已剪斷竊取
    得手之電線約2 公尺取走。嗣經葉智均察覺乙○○躲在變電
    箱後方，迅即通知公司報警，警方據報後於同日凌晨4 時50
    分許，至現場查獲乙○○，並扣得乙○○所有供犯罪所有可
    供兇器使用之剪刀2 支、螺絲起子1 支，因而查悉上情。
二、案經桃園縣政府警察局中壢分局報請臺灣桃園地方法院檢察
    署檢察官偵查起訴。
    理  由
一、程序部分：
  (一)按除簡式審判程序、簡易程序及第376 條第1 款、第2 款所
    列之罪之案件外，第1 審應行合議審判，民國96年7 月4 日
    修正公布之刑事訴訟法第284 條之1 定有明文。查本案被告
    乙○○涉犯竊盜案件，經檢察官提起公訴，其所犯為刑事訴
    訟法第376 條第2 款所列之罪，揆諸上開規定，第1 審無庸
    行合議審判。
  (二)次按被告以外之人於審判外之言詞或書面陳述，除法律有規
    定者外，不得作為證據；被告以外之人於偵查中向檢察官所
    為之陳述，除顯有不可信之情況者外，得為證據；被告以外
    之人於偵查中向檢察官所為之陳述，除顯有不可信之情況者
    外，得為證據；當事人、代理人或辯護人於法院調查證據時
    ，知有第159 條第1 項不得為證據之情形，而未於言詞辯論
    終結前聲明異議者，視為有前項之同意。刑事訴訟法第159
    條第1 項、第159 條之1 第2 項、第159 條之5 就此定有明
    文。查，被告於本院準備程序中，就檢察官所提作為本案證
    據之證人甲○○、陳彥龍之證述、酒精濃度測試單、贓物領
    據、現場照片、扣案之剪刀2 支、螺絲起子1 支等證據之證
    據能力均不爭執，迄本院言詞辯論終結前，亦未聲明異議，
    且本院審酌檢察官所提上開證據均非公務員違法取得之證據
    ，並無證據力明顯過低之情形，復經本院於審判期日就上開
    證據進行調查、辯論，依法自得作為本案證據。
二、實體部分：
    訊據被告乙○○矢口否認有何竊盜犯行，辯稱：當時是因為
    好奇所以才進去變電站裡，我當時不勝酒力就睡著了，保全
    發現我時，我是睡在電纜線上面，我所攜帶的剪刀根本無法
    剪斷電纜線，我沒有要去竊盜云云。經查：
  (一)上揭時地犯罪事實，業據證人葉智均於本院審理時結證稱：
    當天是因為台電公司的保全系統發出警示，所以我就1 個人
    前往現場，到該處時，發現該處大門鐵鍊遭破壞，我就把門
    打開拿手電筒往裡面照，在右方變電箱發現有人影，當時看
    到的人影是半彎腰，我可以確定他不可能是躺著的，因為變
    電箱高度大約到我肩膀，而該人影只有變電箱下來約20公分
    左右，後來警察到時，他是躺在變電箱旁邊的電線上，但是
    他神智應該是很清楚，當時在四周有一包袋子裝著電線，然
    後在他身上有個小包包，警察有檢視他身上包包裡面的東西
    等語（見本院卷第54頁至第56頁）；證人甲○○於本院審理
    時結證稱：96年2 月19日凌晨4 時50分我是經由保全公司通
    知才前往台電公司，我到時警方、保全員都已經在現場了，
    我到的時候看到剪刀、電纜，警方都已經在處理了，該處的
    電纜有長的、有短的，但是因為拆下來的電纜線至少都是10
    公尺以上，不可能那麼短，我們當時有測量塑膠袋裡面的電
    纜線只有2 公尺，扣案的大剪刀可以剪斷電纜線等語明確（
    見本院卷第31頁至第34頁）；證人即到場員警陳彥龍於本院
    審理時結證稱：當時我們是在變電箱後面找到被告，當時他
    的身體是縮著的，叫很久才回應，記得被告當時有進行酒測
    ，酒測是在警局所做的等語（見本院卷第36頁至第39頁），
    此外並有贓物認領保管單、酒精測定紀錄表、現場照片在卷
    可稽，且有剪刀2 支、螺絲起子1 支扣案可佐，則當時被告
    在為證人葉智均發現時，人並非躺在電纜線上，且被告當時
    並無喝酒，而在塑膠袋內之電纜線係遭人剪斷，而非台電公
    司原來電纜線之長度等情堪以認定。
  (二)被告另辯以：證人甲○○當庭所呈電纜線與當天在現場查獲
    之電纜線並不相同云云。惟證人甲○○於本院證述：台電公
    司在該處只有1 種電纜線，今天所呈電纜線與當天查獲的相
    同等語明確（見本院卷第58頁），且經本院當庭以扣案之大
    剪刀剪證人甲○○所呈電纜線，確實可以剪斷等情，亦有本
    院審理筆錄在卷可按（見本院卷第58頁），認被告前揭所辯
    ，無足採信。
  (三)至被告上開所辯，並無事證足佐，而其所為犯行，又經證人
    證述綦詳，是被告所辯，要屬事後卸責之詞，不足採信。從
    而，本案事證明確，被告犯行堪以認定，應予依法論科。
三、查刑法第321 條第1 項第3 款之攜帶兇器竊盜罪，所謂兇器
    之種類並無限制，凡客觀上足對人之生命、身體、安全構成
    威脅，具有危險性之兇器均屬之，且只須行竊時攜帶此種具
    有危險性之兇器為已足，並不以攜帶之初有行兇之意圖為必
    要。故核被告所為，係犯刑法第321 條第1 項第3 、2 款之
    攜帶兇器、毀壞門扇竊盜罪。又公訴人起訴法條(1)雖僅載明
    被告犯刑法第321 條第1 項第3 款之加重竊盜罪，惟刑法第
    32 1條第1 項所列各款行為，為竊盜罪之加重條件，其本身
    並非獨立之犯罪行為，經本院審理後，被告之竊盜行為除有
    公訴人所指之「攜帶兇器」之加重條件外，另有「毀壞門扇
    」之加重條件，惟此尚無變更起訴法條之必要；(2)檢察官起
    訴時雖認被告係涉犯刑法第321 條第2 項、第1 項第3 款之
    攜帶兇器竊盜未遂罪，惟被告上揭時、地業將長約2 公尺之
    電纜線剪斷，置入塑膠袋中而在自己實力支配底下，業已竊
    盜得逞，而為竊盜既遂，聲請人認屬竊盜未遂，尚有誤會，
    惟既遂、未遂屬犯罪之情狀，尚無庸變更起訴法條，均附此
    敘明。另被告前因有上揭犯罪及罪刑執行完畢紀錄，有臺灣
    高等法院被告前案紀錄表1 份在卷可參，其於有期徒刑執行
    完畢後，5 年內故意再犯本案有期徒刑以上刑之罪，為累犯
    ，應依刑法第47條第1 項規定加重其刑。爰審酌被告所犯本
    案加重竊盜犯行之動機及目的係為竊取臺電公司之電纜線變
    賣得款花用、其涉犯竊盜犯行之手段係持扣案剪刀、螺絲起
    子為之，其犯行對被害人造成之損害非輕及被告犯罪後迄本
    院審理中均否認犯行，犯後態度非佳等一切情狀，量處如主
    文所示之宣告刑。另按，依中華民國九十六年罪犯減刑條例
    第3 條第1 項第15款規定之反面解釋，被告於96年4 月24日
    以前犯本案刑法第321 條第1 項第4 、3 、2 款之罪，經本
    院宣告之刑未逾有期徒刑1 年6 月者，屬應依法減刑之範疇
    ，故本院就被告所犯上開罪名，應依上開減刑條例第2 條第
    1 項第3 款規定，減其刑期2 分之1 如主文所示。又依上開
    減刑條例第9 條所定「犯最重本刑為5 年以下有期徒刑之刑
    之罪，依本條例規定減為6 月以下有期徒刑、拘役者，應於
    為減刑裁判時，併諭知易科罰金折算標準」之規定，本案被
    告經減刑之結果，自得易科罰金，爰併諭知易科罰金之折算
    標準如主文所示，以示懲儆。至被告犯罪所使用之剪刀2 支
    、螺絲起子1 支，為被告所有之物，且供被告行竊所使用，
    爰依刑法第38條第1 項第2 款規定，併予宣告沒收之。
據上論斷，應依刑事訴訟法第284 條之1 、第299 條第1 項前段
，刑法第321 條第1 項第2 款、第3 款、第47條第1 項、第41條
第1 項前段、第38條第1 項第2 款，中華民國九十六年罪犯減刑
條例第2 條第1 項第3 款、第7 條、第9 條，判決如主文。
本案經檢察官林安紜到庭執行職務。
中    華    民    國    97    年    3     月    31    日
                  刑事第一庭  法  官  朱美璘
以上正本證明與原本無異
如不服本判決，應於判決送達後10日內向本院提出上訴狀（應附
繕本），其未敘述上訴理由者，應於上訴期間屆滿後20日內補提
理由書狀於本院，上訴於臺灣高等法院。
                              書記官  谷貞豫
中    華    民    國    97    年    4     月    2     日
附錄論罪科刑依據之法條：
刑法第321條（加重竊盜罪）
犯竊盜罪而有左列情形之一者，處6 月以上、5 年以下有期徒刑
：
一  於夜間侵入住宅或有人居住之建築物、船艦或隱匿其內而犯
    之者。
二  毀越門扇、牆垣或其他安全設備而犯之者。
三  攜帶兇器而犯之者。
四  結夥三人以上而犯之者。
五  乘火災、水災或其他災害之際而犯之者。
六  在車站或埠頭而犯之者。
前項之未遂犯罰之。


司法院資訊處製作；財團法人民間司法改革基金會備份。
